【裁判字號】    99,訴,761
【裁判日期】    991026
【裁判案由】    有關人事行政事務
【裁判全文】
臺北高等行政法院裁定
                                       99年度訴字第761號
原      告  甲○○
被      告  桃園縣立草漯國民中學
代  表  人  乙○○(校長)
訴訟代理人  庚○○
輔助參加人  桃園縣政府
代  表  人  吳志揚
上列原告與被告間有關人事行政事務事件，本院裁定如下：
    主  文
桃園縣政府應輔助參加本件被告之訴訟。
    理  由
一、按行政法院認其他行政機關有輔助一造之必要者，得命其參
    加訴訟，行政訴訟法第44條第1項定有明文。
二、本案原告起訴主張：
  (一)原告係被告機關之教師，因接奉臺灣桃園地方法院檢察署97
    年他字第1862號妨害名譽案件傳票，命原告應於民國（下同
    ）97年5 月29日到場（該案被告即為當時本件被告機關之代
    表人曾發田），遂以負有公法上到場義務為理由，依「教師
    請假規則」第4 條第1 項第10款規定，於97 年5月28日向被
    告就翌日出庭請休公假，被告並未表示不准許。
  (二)惟嗣後被告卻於庭期結束隔日97年5 月30日，通知原告稱不
    准以公假辦理，為此兩造即為應以公假抑或事假請休發生爭
    執。詎料，針對假別問題，被告竟為「曠職一日」之登記。
  (三)原告對被告上開單方處遇不服，於97年7 月29日向戊○○○
    ○○○○○○○○提出申訴；同一時間，被告基於上開對原
    告所為之「曠職一日」處分，又分別續對原告做出「扣薪一
    日」處分，並於96學年度成績考核列為「第4 條第1 項第3
    款」之決定。
  (四)為此原告於97年7 月29日、97年10月21日向戊○○○○○○
    ○○○○○提出申訴。
  (五)戊○○○○○○○○○○○於98年6 月17日同日審理原告所
    提之三件申訴案，並均分別為申訴無理由之決定。原告接獲
    三件申議評議之決定後，再於98年9 月11日向臺灣省教師申
    訴評議委員會提出再申訴，亦均於99年1 月28日遭到駁回，
    原告因此本件行政訴訟。
三、經查：
  (一)本院已對原告部分，命「丙○○○○○」參與本案訴訟輔助
    原告。
  (二)對被告而言，由於原告行政爭訟之理由中，特別指明「其認
    為本案受理申訴之戊○○○○○○○○○○○組織不合法，
    因此其作成之申訴決定亦屬違法」，是以其組織之合法性對
    被告本案之勝負亦有關鍵性之影響力，而本院原命戊○○○
    ○○○○○○○○參與本件訴訟，但經該委員會具狀主張：
    「其為桃園縣政府之內部單位，無訴訟主體地位」等情，是
    以桃園縣政府有必要參與本案訴訟輔助被告。
  (三)是以本院於99年8 月31日及同年10月26日進行準備程序，經
    兩造陳述意見後，為促進訴訟程序，認有命桃園縣政府輔助
    被告參加訴訟之必要，爰依首揭法條規定，裁定如主文。
中      華      民      國   99   年   10   月   26   日
                臺北高等行政法院第七庭
                              審判長法  官  帥  嘉  寶
                                    法  官  畢  乃  俊
                                    法  官  林  惠  瑜
上為正本係照原本作成。
不得聲明不服。
中      華      民      國   99   年   10   月   26   日
                                    書記官  李  承  翰

司法院資訊處製作；財團法人民間司法改革基金會備份。
